臺灣高雄地方法院刑事判決　　　　　 100年度審易字第1154號
公　訴　人　臺灣高雄地方法院檢察署檢察官
被　　　告　許峰榮
上列被告因竊盜案件，經檢察官提起公訴（100年度偵字第
272號），被告就被訴事實為有罪之陳述，經本院告知簡式審判
程序之旨，並聽取被告與公訴人之意見後，本院裁定進行簡式審
判程序，判決如下：
    主  文
許峰榮共同犯竊盜罪，處有期徒刑參月，如易科罰金，以新臺幣
壹千元折算壹日。
    事 實 及 理 由
一、本件被告所犯均為死刑、無期徒刑、最輕本刑為3 年以上有
    期徒刑以外之罪，其於審判程序中就被訴事實為有罪之陳述
    ，經本院告知簡式審判程序之旨，並聽取當事人意見後，認
    宜進行簡式審判程序，爰依刑事訴訟法第273 條之1 第1項
    規定，裁定進行簡式審判程序，合先敘明。又簡式審判程序
    之證據調查，依刑事訴訟法第273 條之2 規定，不受同法第
    159 條第1 項審判外陳述排除之限制，再被告對於卷內之各
    項證據亦不爭執證據能力（本院卷第31頁背面至第33頁），
    故卷內所列之各項證據，自得作為證據，先予敘明。
二、本件犯罪事實及證據，除證據部分補充「被告於本院審理時
    之自白」外，餘均引用附件檢察官起訴書所載。
三、核被告所為，係犯刑法第320 條第1 項之竊盜罪。被告與綽
    號「雞仔」成年男子間，有犯意聯絡及行為分擔，爰論以共
    同正犯。審酌被告四肢健全，竟不思以己力賺取所需，率爾
    竊取他人財物，侵害他人之財產權，所為實屬不該，惟念其
    犯後已坦承犯行，態度尚可，及其犯罪動機、目的、手段量
    處如主文所示之刑，併諭知如主文所示之易科罰金折算標準
    ，以資懲儆。
四、據上論斷，應依刑事訴訟法第273條之1第1項、第299條第1
    項前段、第310 條之2 、第454 條第2 項，刑法第320 條第
    1 項、第28條、第41條第1 項前段，刑法施行法第1 條之1
    ，判決如主文。
五、如不服本判決，應於判決送達後10日內向本院提出上訴狀。
本件案經檢察官李英霆到庭執行職務。
中    華    民    國   100    年    5     月    18    日
                  刑事第十庭  法  官  廖建瑜
以上正本證明與原本無異。
如不服本判決應於收受送達後10日內向本院提出上訴書狀，並應
敘述具體理由；如未敘述上訴理由者，應於上訴期間屆滿後20日
內向本院補提理由書（均須按他造當事人之人數附繕本）「切勿
逕送上級法院」。
中    華    民    國   100    年    5     月    18    日
                              書記官  李崑良
附錄論罪科刑法條：
刑法第320條第1項
（普通竊盜罪、竊佔罪）
意圖為自己或第三人不法之所有，而竊取他人之動產者，為竊盜
罪，處5  年以下有期徒刑、拘役或 5 百元以下罰金。
意圖為自己或第三人不法之利益，而竊佔他人之不動產者，依前
項之規定處斷。
前二項之未遂犯罰之。
臺灣高雄地方法院檢察署檢察官起訴書
                                      100年度偵字第272號
    被      告  許峰榮  男  29歲（民國○○年○○月○○日生）
                        住高雄市○○區○○村○○○路300
                          巷22之10號
                        國民身分證統一編號：Ｚ000000000號
上列被告因竊盜案件，已經偵查終結，認應提起公訴，茲將犯罪
事實及證據並所犯法條分敘如下：
        犯罪事實
一、許峰榮與真實姓名年籍均不詳綽號「雞仔」（下稱「雞仔」
    ）之成年男子，共同基於意圖為自己不法所有之犯意聯絡，
    於民國99年11月14日15時許，由許峰榮騎乘車號CL7-495號
    重型機車搭載「雞仔」行經高雄市小港區○○○路30巷14號
    前，見林雅惠所有車號ZB-6052號自小客車之車門尚未上鎖
    有機可趁，由「雞仔」下車進入上開自小客車內，竊取林雅
    惠所有之黑色手提包1個（內含林雅惠身分證、記者證、各
    單位採訪刷卡證、健保卡、郵局金融卡、行事曆、採訪資料
    、大地俱樂部游泳證、行動電話0000000000、0000000000號
    各1個及新台幣3,0 00元）得手後，隨即由許峰榮搭載「雞
    仔」離開現場。嗣經林雅惠發現車內物品遭竊，遂報警處理
    ，經警調閱路口監視器畫面，始循線查獲。
二、案經林雅惠訴請高雄市政府警察局小港分局移送偵辦。
        證據並所犯法條
一、證據方法及待證事項：
┌──┬───────────┬─────────────┐
│編號│    證  據  方  法    │    待  證  事  項        │
├──┼───────────┼─────────────┤
│ 1  │被告許峰榮於警詢時及偵│坦承於上開時地騎乘機車搭載│
│    │查中之供述（99年11月14│「雞仔」，由「雞仔」下車行│
│    │、15日警詢筆錄及100年1│竊，再由伊搭載其離開之事實│
│    │月13日偵查筆錄）      │，惟辯稱：伊不知道「雞仔」│
│    │                      │要偷東西云云。然查，被告供│
│    │                      │述其與「雞仔」係朋友，卻沒│
│    │                      │有任何聯絡方式可以找到「雞│
│    │                      │仔」，已與常情相違，又「雞│
│    │                      │仔」下車行竊時，被告亦留在│
│    │                      │現場等待並搭載其離開，足證│
│    │                      │被告與「雞仔」有犯意聯絡及│
│    │                      │行為分擔，是被告所辯乃卸責│
│    │                      │之詞，不足採信之事實。    │
├──┼───────────┼─────────────┤
│ 2  │證人即告訴人林雅惠於警│上開物品遭竊經過之事實。  │
│    │詢時之證述（99年11月14│                          │
│    │、15日警詢筆錄）      │                          │
├──┼───────────┼─────────────┤
│ 3  │扣押物品目錄表、贓物認│佐證被告如犯罪事實欄所述之│
│    │領保管單各2紙、監視器 │犯罪事實                  │
│    │翻拍照片7幀           │                          │
└──┴───────────┴─────────────┘
二、核被告所為，係犯刑法第320條第1項竊盜罪嫌。被告與綽號
    「雞仔」之成年男子間有行為分擔及犯意聯絡，請論以共同
    正犯。
三、依刑事訴訟法第251條第1項提起公訴。
  此  致
臺灣高雄地方法院
中    華    民    國   100    年    3     月    11    日
                                檢  察  官  羅瑞昌
上正本證明與原本無異
中    華    民    國   100    年    3     月    23    日
                                書  記  官
所犯法條
刑法第320條第1項
（普通竊盜罪、竊佔罪）
意圖為自己或第三人不法之所有，而竊取他人之動產者，為竊盜
罪，處5  年以下有期徒刑、拘役或 5 百元以下罰金。
意圖為自己或第三人不法之利益，而竊佔他人之不動產者，依前
項之規定處斷。
前二項之未遂犯罰之。